【裁判字號】    92,訴,525
【裁判日期】    920414
【裁判案由】    毒品危害防制條例
【裁判全文】
臺灣高雄地方法院刑事判決                          九十二年度訴字第五二五號
    公  訴  人  臺灣高雄地方法院檢察署檢察官
    被      告  甲○○
右列被告因違反毒品危害防制條例案件，經檢察官提起公訴（九十一年度毒偵字第二
九八五號、六○三○號、六二九一號），本院判決如左：
    主  文
甲○○連續施用第一級毒品，處有期徒刑捌月。
扣案之海洛因壹包（驗後淨重零點壹壹公克，包裝重零點壹玖公克）、殘留海洛因之
注射針筒貳支，均沒收銷燬之。
    事  實
一、甲○○前因施用毒品案件，經本院裁定送觀察、勒戒後，認無繼續施用毒品之傾
    向，經臺灣高雄地方法院檢察署檢察官於八十八年十二月二十一日以八十八年度
    毒偵字第二四三五號為不起訴處分確定。詎甲○○仍不知悔改，明知海洛因業經
    公告列為毒品防害防制條例第二條第二項之第一級毒品，不得非法持有、施用，
    竟仍基於施用第一級毒品海洛因之概括犯意，自九十一年三月間某日起至同年十
    月二日止，連續在其位於高雄縣岡山鎮○○里○○路三六巷十四號之住處內，將
    海洛因摻水以針筒注射血管之方式，平均每三天施用第一級毒品海洛因一次。嗣
    先於九十一年六月十七日十七時許，因其兄陳坤成另涉犯竊盜罪嫌經警前往上開
    住處查訪，另發現被告亦有施用毒品跡象，經採集其尿液而送驗查獲（公訴人所
    稱第一級毒品海洛因○．七公克為另案被告陳坤成所有，已經本院九十一年度訴
    字第一八九八號刑事判決宣告沒收銷燬，並於九十一年十一月五日經沒收銷燬完
    畢，見刑事卷第二十二頁扣押物品處分命命及二十四頁本院刑事決決）；復於九
    十一年八月二十九日十二時許，在上開高雄縣岡山鎮之住所前因行跡可疑，為警
    盤查、臨檢，經其同意採集其尿液而送驗查獲；再於九十一年十月四日十五時二
    十分許，在高雄縣岡山鎮○○○路○段與大公路三十六巷口與另案被告歐文威（
    經臺灣高雄地方法院檢察署以九十一年度毒偵字第五八六九號、第六○一五號起
    訴）二人因行跡可疑，再經警前往盤查、臨檢，經其同意採集其尿液而送驗查獲
    ，並扣得第一級毒品海洛因一包（淨重０‧一一公克，包裝重○．一九公克），
    及殘留海洛因之注射針筒二支，經本院分別於九十一年八月五日、九十一年十月
    四日，以九十一年度毒聲字第四六四０號、第六五四０號裁定送台灣高雄看守所
    附設勒戒處所觀察、勒戒後，認有繼續施用毒品之傾向。
二、案經高雄縣政府警察局及高雄縣政府警察局岡山分局移送臺灣高雄地方法院檢察
    署檢察官偵查起訴。
    理  由
一、訊據被告甲○○對於右揭時、地連續施用第一級毒品海洛因之事實坦承不諱，且
    查：
（一）被告前因施用毒品案件，經本院裁定送觀察、勒戒後，因認無繼續施用之傾向
      ，由台灣高雄地方法院檢察署檢察官於八十八年十二月二十一日以八十八年度
      毒偵字第二四三五號不起訴處分確定，有該不起訴處分書一份在卷足參（九十
      一年毒偵字第二九八五號偵查卷第十頁），並有台灣高等法院被告全國前案紀
      錄表及刑案資料查註紀錄表各一份在卷可查。是被告於涉本案之前，業已一犯
      施用毒品，並經不起訴處分確定甚明。
（二）而被告於九十一年六月十七日、同年八月二十九日及同年十月四日為警查獲當
      日所採尿液，經送驗結果均呈嗎啡陽性反應，此分別有高雄縣政府衛生局九十
      一年七月二日９１煙檢字第九二四號、九十一年九月三日９１煙檢字第一三八
      六號、九十一年十月十一日９１煙檢字第一七○○號煙毒尿液檢驗成績書三紙
      在卷可稽，且被告於九十一年十月四日為警查獲時，扣案之疑似海洛因白粉一
      小包，經送檢驗結果，檢出含有海洛因成分，有法務部調查局鑑定通知書（編
      號：000000000號）一份在卷可證，另於當日為警查扣之注射針筒二
      支經送驗結果，均檢出有海洛因成分，亦有高雄醫學大學附設中和紀念醫院九
      十二年三月十八日編號九二○三－二七號檢驗報告書一紙在卷可稽（刑事卷第
      四四頁），足認被告自白與事實相符，其確有連續施用第一級毒品之犯行無疑
      。
（三）再被告施用本案之第一級毒品海洛因，經本院分別於九十一年八月五日、九十
      一年十月四日，以九十一年度毒聲字第四六四０號、第六五四０號裁定將被告
      送觀察、勒戒後，認有繼續施用毒品之傾向，亦分別有本院上開刑事裁定及台
      灣高雄看守所附設勒戒處所九十一年十月二十一日高所坤戒勒字第二六九三號
      函暨有無繼續施用毒品傾向證明書各一份附卷足憑。
      綜上所述，被告於一犯施用毒品並經不起訴處分確定，於不起訴處分後之五年
      內，再施用本案第一級毒品海洛因，經送觀察、勒戒後，認有繼續施用毒品之
      傾向，故事證應屬明確，其犯行應堪認定。
二、核被告所為，係犯毒品危害防制條例第十條第一項之施用第一級毒品罪。至被告
    施用第一級毒品時持有第一級毒品海洛因之低度行為應為施用第一級毒品之高度
    行為所吸收，不另論罪。又其先後多次施用第一級毒品海洛因之行為，時間緊接
    、所犯係構成要件相同之罪名，顯係基於概括犯意反覆為之，為連續犯，應依刑
    法第五十六條之規定以一罪論，並加重其刑。至被告於九十一年六月十七日、同
    年八月二十九日、同年十月三日回溯二十四小時內某時以外施用毒品之犯行，公
    訴意旨雖未論及，惟與其所指於該次施用毒品之犯行有連續犯之裁判上一罪之關
    係，應為起訴效力所及，本院自應併予審判，附此敘明。爰審酌被告之犯罪、目
    的、手段、品行、智識程度及前已有施用毒品之犯行，並經不起訴處分後，竟又
    再度施用，顯見其意志力不堅，且對身體健康所生之危害與犯罪後尚能坦承犯行
    ，態度良好等一切情狀，量處如主文所示之刑。至扣案之海洛因毒品一包（驗後
    淨重○‧一一公克，包裝重○‧一九公克）為第一級毒品，另扣案之注射針筒二
支，既經驗出殘存海洛因，客觀上顯無法將殘存毒品自夾鏈袋析離，應視同毒品
    ，同屬違禁物無訛，均應依毒品危害防制條例第十八條第一項前段之規定，宣告
    沒收併銷燬之。
據上論斷，應依刑事訴訟法第二百九十九條第一項前段，毒品危害防制條例第十條第
一項、第十八條第一項前段，刑法第十一條前段、第五十六條，判決如主文。
本案經檢察官林俊傑到庭執行職務。
中      華      民      國      九十二      年      四    月    十四    日
                                  臺灣高雄地方法院刑事第三庭
                                      法  官  楊  宗  翰
右正本證明與原本無異。
如不服本判決，應於判決送達後十日內，向本院提出上訴狀。
                                      書記官  陳  怡  真
中      華      民      國      九十二      年      四    月    十五    日
附錄本案判決論罪科刑法條：
毒品危害防制條例第十條第一項：
施用第一級毒品者，處六月以上五年以下有期徒刑。


司法院資訊處製作；財團法人民間司法改革基金會備份。
